臺灣彰化地方法院刑事判決　　　　　　　　96年度訴字第33號
公　訴　人　臺灣彰化地方法院檢察署檢察官
被　　　告　甲○○
上列被告因違反毒品危害防制條例案件，經檢察官提起公訴（
95年度毒偵字第4454號、第4834號），本院認有刑事訴訟法第
273-1條第1項之情形，而改依簡式審判程序判決如下：
    主  文
甲○○施用第一級毒品，累犯，處有期徒刑壹年；又施用第一級
毒品，累犯，處有期徒刑壹年，扣案之第一級毒品海洛因壹包（
驗餘淨重零點零陸公克）沒收銷燬之。應執行有期徒刑壹年陸月
，扣案之第一級毒品海洛因壹包（驗餘淨重零點零陸公克）沒收
銷燬之。
        事  實
一、甲○○前於民國（下同）92年間，因違反毒品危害防制條例
    案件，經本院於92年7 月13日，以92年度訴字第662號判決判
    處有期徒刑11月確定；復於94年間，因違反毒品危害防制條
    例案件，經臺灣雲林地方法院於94年3 月17日，以94年度易
    字第51號判決判處有期徒刑10月確定，上開二案嗣經接續執
    行，業於95年1 月15日縮短刑期執行完畢。另於90年間，因
    施用毒品案件，經本院於90年4 月17日，以90年度毒聲字第
    1604號裁定送戒治處所施以強制戒治1 年，惟因執行成效經
    評定為合格，再經本院以90年度毒聲字第4300號裁定停止戒
    治，所餘戒治期間交付保護管束，並於90年11月28日出監，
    嗣於91年5 月14日因保護管束期滿未經撤銷而視為執行完畢
    ；復於92年間，因施用毒品案件，經本院於92年4 月24日，
    以92年度毒聲字第865號裁定送戒治處所施以強制戒治1 年，
    後由本院以92年度毒聲字第2333號裁定停止戒治，所餘戒治
    期間交付保護管束，而於92年12月4 日出監。詎其仍不知悔
    改，於前開強制戒治執行完畢釋放後5 年內，復分別基於施
    用第一級毒品海洛因之犯意，各於95年7 月30日晚間7 時許
    、同年10月30日上午10時許，分別在彰化縣社頭鄉某朋友之
    住處及彰化縣社頭鄉○○村○○路旁，以將第一級毒品海洛
    因摻入香菸內，再點火吸食其煙霧之方式，施用第一級毒品
    海洛因各1次。嗣先於95年8月1日，因其為列管毒品人口，
    而至彰化縣警察局田中分局偵察隊採尿室，接受員警採尿送
    驗，結果呈嗎啡陽性反應；復於同年10月30日下午3時10分
    許，為警在彰化縣永靖鄉○○村○○路260巷盤查所獲，並
    當場扣得第一級毒品海洛因1包（驗餘淨重0.06公克），經
    採集其尿液送驗，始查悉上情。
二、案經彰化縣警察局員林分局及田中分局報請臺灣彰化地方法
    院檢察署檢察官偵查起訴，本院認有刑事訴訟法第273-1條
    第1 項之情形，而改依簡式審判程序審理。
    理  由
一、按除被告所犯為死刑、無期徒刑、最輕本刑為3 年以上有期
    徒刑之罪或高等法院管轄第一審案件者外，於刑事訴訟法第
    273 條第1 項程序進行中，被告先就被訴事實為有罪之陳述
    時，審判長得告知被告簡式審判程序之旨，並聽取當事人、
    代理人、辯護人及輔佐人之意見後，裁定進行簡式審判程序
    ；除簡式審判程序及簡易程序案件外，第一審應行合議審判
    ，刑事訴訟法第273-1 條第1 項、第284-1 條分別定有明文
    。本件被告甲○○所犯係死刑、無期徒刑、最輕本刑為3 年
    以上有期徒刑或高等法院管轄第一審案件以外之罪，並於本
    院行準備程序時就被訴事實為有罪之陳述，本院合議庭依前
    揭規定，經評議結果，裁定改由受命法官獨任行簡式審判程
    序，先予敘明。
二、上揭事實，業據被告甲○○迭於警詢、偵訊、本院行準備程
    序及審理時均坦承不諱，且其於95年8 月1 日、同年10月30
    日為警查獲時所採取之尿液，經送鑑驗結果，確均呈嗎啡陽
    性反應，此有應受尿液採驗人尿液檢體採集送驗紀錄表、彰
    化縣警察局員林分局委託檢驗尿液代號與真實姓名對照認證
    單及詮昕科技股份有限公司95年8 月14日、95年11月11日報
    告編號00000000、5B020108號濫用藥物尿液檢驗報告各一紙
    附卷可稽；又扣案之被告所持有之白色粉末1 包，經送鑑定
    之結果，確屬第一級毒品海洛因無誤（驗餘淨重0.06公克）
    ，此有彰化縣員林分局查獲涉嫌毒品危害防制條例毒品初步
    檢查報告單及法務部調查局95年12月6 日調科壹字第095230
    44020 號鑑定書各1 紙在卷可參，則被告就其分別施用第一
    級毒品海洛因各1 次之自白核與事實相符，足堪採信。另參
    酌被告2 次施用第一級毒品海洛因之時間已間隔近3 個月之
    久等情，足認被告於95年10月30日所為之施用第一級海洛因
    犯行，應係另行起意無誤。另查，被告曾於90年間，因施用
    毒品案件，經本院於90年4 月17日，以90年度毒聲字第1604
    號裁定送戒治處所施以強制戒治1 年，惟因執行成效經評定
    為合格，再經本院以90年度毒聲字第4300號裁定停止戒治，
    所餘戒治期間交付保護管束，並於90年11月28日出監，嗣於
    91 年5月14日因保護管束期滿未經撤銷而視為執行完畢等情
    ，有臺灣高等法院被告全國前案紀錄表及臺灣彰化地方法院
    檢察署刑案資料查註紀錄表各一份在卷足憑，被告顯係於受
    強制戒治執行完畢釋放後，5 年內再犯毒品危害防制條例第
    10 條 第1 項之罪，依同條例第23條第2 項規定，應依法論
    科。綜上所述，本件犯罪事證明確，被告前開犯行洵堪認定
    。
三、按海洛因係毒品危害防制條例所定之第一級毒品，不得非法
    施用。是核被告甲○○施用第一級毒品海洛因2 次之行為，
    均係犯毒品危害防制條例第10條第1 項之施用第一級毒品罪
    。查被告先後2 次為供施用第一級毒品而持有該級毒品之低
    度行為，應為施用之高度行為所吸收，均不另論罪。又被告
    上開2 次施用海洛因之犯行，因犯意各別，且行為時、空非
    屬緊密，應予分論併罰。又起訴書雖記載被告自95年7 月30
    日晚間7 時許起，至同年10月30日上午10時許止，接連施用
    第一級毒品海洛因多次之犯行，然業經公訴人於本院審理中
    更正起訴事實為被告各於95年7 月30日晚間7 時許、95年10
    月30日上午10時許，施用第一級毒品海洛因各1 次，附此敘
    明。末查被告前曾於92年間，因違反毒品危害防制條例案件
    ，經本院於92年7 月13日，以92年度訴字第662 號判決判處
    有期徒刑11月確定；復於94年間，因違反毒品危害防制條例
    案件，經臺灣雲林地方法院於94年3 月17日，以94年度易字
    第51號判決判處有期徒刑10月確定，上開二案嗣經接續執行
    ，業於95年1 月15日縮短刑期執行完畢，有臺灣彰化地方法
    院檢察署刑案資料查註紀錄表、臺灣高等法院被告前案紀錄
    表及臺灣高等法院在監在押全國紀錄表各一份附卷可稽，被
    告前受有期徒刑執行完畢，於5 年以內故意再犯本件有期徒
    刑以上之2 罪，為累犯，均應依刑法第47條第1 項之規定各
    加重其刑。
四、量刑及沒收部分：爰審酌被告前曾有施用毒品犯行，經送強
    制戒治執行完畢釋放後，猶不知悔改，再施用毒品不輟，不
    僅戕害自身健康，更辜負國家將之視為病人，並施以長時間
    之戒治處遇之苦心，惟其對他人權益之侵害仍屬有限，於本
    院行準備程序與審理時均已坦承犯行，暨其犯罪動機、目的
    、手段、施用之次數、期間及其智識程度、生活狀況等一切
    情狀，各量處如主文所示之刑，並定其應執行之刑，以示懲
    儆。另扣案之第一級毒品海洛因1 包（驗餘淨重0.06公克）
    ，係查獲之毒品，應依毒品危害防制條例第18條第1 項前段
    之規定，宣告沒收並銷燬之。
據上論斷，應依刑事訴訟法第273 條之1 第1 項、第299 條第1
項前段，毒品危害防制條例第10條第1 項、第18條第1 項前段，
刑法第11條、第47條第1 項、第51條第5 款，判決如主文。本案
經檢察官郭玄義到庭執行職務。
中　　華　　民　　國　　96　　年　　1 　　月　　31　　日
                  刑事第二庭    法  官  黃齡玉
以上正本證明與原本無異。
如不服本判決，應於判決送達後10日內，向本院提出上訴狀 (須
附繕本)。
中　　華　　民　　國　　96　　年　　2 　　月　　2 　　日
                                書記官  施嘉玫
毒品危害防制條例第10條第1項
施用第一級毒品者，處 6 月以上 5 年以下有期徒刑。
